【裁判字號】    90,訴,1146
【裁判日期】    901019
【裁判案由】    槍砲彈藥刀械管制條例
【裁判全文】
臺灣臺南地方法院刑事判決                          九十年度訴字第一一四六號
    公  訴  人  臺灣台南地方法院檢察署檢察官
    被      告  甲○○
右列被告因違反槍砲彈藥刀械管制條例案件，經檢察官提起公訴 (九十年度偵字第六
四０五號)，本院判決如左：
    主  文
甲○○未經許可，持有可發射子彈具有殺傷力之改造玩具手槍，處有期徒刑壹年，併
科罰金新台幣陸萬元，罰金如易服勞役，以新台幣玖佰元即銀元參佰元折算壹日。
扣案之可發射子彈具殺傷力之改造玩具手槍壹把（槍枝管制編號000000000
0、含彈匣壹個）、子彈壹顆均沒收。
    事  實
一、甲○○於民國九十年五月二十九日上午七時三十分許，在台南市○○路○段六七
    五號萬客隆ＫＴＶ前，遭許仕宗（通緝中）持制式手槍朝臀部射擊一槍，並欲押
    甲○○上車，二人遂發生拉扯，拉扯間，甲○○發現地上有一把具有殺傷力之改
    造手槍（內有二顆子彈），甲○○即未經許可，拾起該改造手槍欲還擊而持有之
    ，因未擊發而作罷，許仕宗則駕車逃逸，甲○○即持有該改造手槍及子彈與友人
    搭乘計程車離去，途至台南市○○路與臨安路二段口時，再轉搭其他友人車輛欲
    前往成大醫院就醫，就醫途中甲○○將上開改造手槍及子彈藏放在台南市和順里
    活動中心對面空地上之板模中。嗣經警循線偵悉，並於九十年五月三十日中午十
    二時三十分許，在台南市和順里活動中心對面空地上，扣得上開改造手槍一把及
    子彈二顆（其中一顆業經試射擊發）。
二、案經台南市警察局第四分局報請台灣台南地方法院檢察署檢察官偵查起訴。
    理  由
一、右揭事實，業據被告甲○○於偵查及本院審理中坦承不諱，核與證人陳建嘉及謝
    孟哲於偵查中證述之情節相符，並有扣案上開改造手槍一把及子彈二顆可證，該
    槍彈送內政部警政署刑事警察局鑑驗結果，認送鑑改造手槍一枝（槍枝管制編號
    0000000000），認係仿ＢＥＲＥＴＴＡ廠半自動手槍製造之金屬玩具
    手槍更換土造金屬槍管改造而成，機械性能良好，認具有殺傷力；子彈貳顆，認
    均係土造子彈，採樣壹顆試射，可擊發，認具殺傷力，有該局九十年六月六日刑
    鑑字第七八０八五號鑑驗通知書一紙在卷可稽，其事證明確，被告犯行洵堪認定
    。
二、核被告甲○○所為，係犯槍砲彈藥刀械管制條例第十一條第四項之未經許可持有
    可發射子彈具殺傷力之改造玩具手槍罪、第十二條第四項之未經許可持有子彈罪
    。被告以一持有前開手槍及子彈之行為，同時侵害數法益，屬一行為觸犯二罪名
    之想像競合犯，應依刑法第五十五條前段規定，從一重未經許可持有可發射子彈
    具殺傷力之改造玩具手槍罪。爰審酌被告犯罪之動機、目的、手段、犯罪所生之
    危害及犯罪後坦承犯行態度良好等一切情狀，量處如主文所示之刑，罰金部分併
    諭知易服勞役之折算標準，以資懲儆。又被告係犯槍砲彈藥刀械管制條例第十一
    條第四項之罪名，依同條例第十九條第一項之規定，本應於刑之執行完畢或赦免
    後，令入勞動場所，強制工作三年，惟依八十七年十二月十八日公布之司法院大
    法官會議釋字第四七一號解釋意旨，犯槍砲彈藥刀械管制條例第十九條第一項所
    列舉之罪，如依個案情節不符比例原則，即不得適用該條例宣告保安處分；查本
    件被告對其為刑之宣告，尚非不能達教化之效，應已足以矯治被告對社會之危險
    性，又被告之前並未有違反槍砲彈藥刀械管制條例前科，復因受傷始持槍欲還擊
    ，本院依其情節輕重及行為之嚴重性、所表現之危險性，認尚未達宣告保安處分
    之比例，自無庸再依該法宣告強制工作，併此敘明。至於扣案之具殺傷力仿半自
    動手槍之改造玩具手槍一枝〈含彈匣一個〉（槍枝管制編號000000000
    0），子彈一顆（原扣案二顆，後於鑑驗時試射一顆，餘一顆）均為違禁物，應
    依刑法第三十八條第一項第一款諭知沒收。另鑑驗時經鑑定機關試射擊發之一顆
    扣案子彈，其擊發後所遺留之彈殼已不具殺傷力，有前揭內政部警政署刑事警察
    局鑑驗通知書可佐，已非屬違禁物，不予宣告沒收；另被告侵占離本人持有之物
    ，是否另涉犯罪，因非起訴效力所及，本院不得併予審理，附此敘明。
據上論斷，應依刑事訴訟法第二百九十九條第一項前段，槍砲彈藥刀械管制條例第十
一條第四項、第十二條第四項，刑法第十一條前段、第五十五條、第四十二條第二項
、第三十八條第一項第一款，罰金罰鍰提高標準條例第二條，判決如主文。
本案經檢察官乙○○到庭執行職務
中    華    民    國      九十        年      十      月    十九      日
                                  臺灣臺南地方法院刑事第二庭
                                          法  官  鍾  邦  久
右正本證明與原本無異。
如不服本判決，應於判決送達後十日內，向本院提出上訴狀。（應附繕本）
                                          書記官  吳  信  助
中    華    民    國      九十        年       十     月     十九     日
附錄本案論罪科刑法條全文：
槍砲彈藥刀械管制條例第十一條
未經許可，製造、販賣或運輸第四條第一項第一款所稱其他可發射金屬或
子彈具有殺傷力之各式槍砲者，處五年以上有期徒刑，併科新臺幣一千萬
元以下罰金。
未經許可，轉讓、出租或出借前項所列槍砲者，處三年以上十年以下有期
徒刑，併科新臺幣七百萬元以下罰金。
意圖供自己或他人犯罪之用，而犯前二項之罪者，處無期徒刑或七年以上
有期徒刑，併科新臺幣一千萬元以下罰金。
未經許可，持有、寄藏或意圖販賣而陳列第一項所列槍砲者，處一年以上
七年以下有期徒刑，併科新臺幣七百萬元以下罰金。
第一項至第三項之未遂犯罰之。
槍砲彈藥刀械管制條例第十二條
未經許可，製造、販賣或運輸子彈者，處一年以上七年以下有期徒刑，併
科新台幣五百萬元以下罰金。
未經許可，轉讓、出租或出借子彈者，處六月以上五年以下有期徒刑，併
科新台幣三百萬元以下罰金。
意圖供自己或他人犯罪之用，而犯前二項之罪者，處三年以上十年以下有
期徒刑，併科新台幣七百萬元以下罰金。
未經許可，持有、寄藏或意圖販賣而陳列子彈者，處五年以下有期徒刑，
併科新台幣三百萬元以下罰金。
第一項至第三項之未遂犯罰之。


司法院資訊處製作；財團法人民間司法改革基金會備份。
